# 融资租赁业务

提问人：jinapai 时间：2023-02-18 21:48:16
您好陈版主，向您请教：我公司是融资租赁公司，与承租方签订融资租赁合同和服务费协议（实际上是租息的一部分），服务费是签署合同当月收到款项，合同约定收到后概不退还，考虑对融资租赁按照摊余成本计算时，将服务费收入计入未实现融资收益进行测算，那么预收的服务费部分（未摊销）是计入负债端哪个科目？请版主指教，谢谢

回答人：chenyiwei
预收的服务费部分（未摊销）应贷记“应收租赁款”科目下的“利息调整”明细科目。在资产负债表列报时，作为应收租赁款账面价值的减项，类似于未实现融资收益。

提问人：luozq1984 时间：2023-02-20 11:46:46
陈版主，就上述例子，有下列疑问：
1.若出租人和承租人签定了服务协议，且最终出租人与承租人需要对服务进行验收：是否应该按租赁准则的要求，承租人需要按收入准则关于交易价格分摊的要求对合同拆分租赁和非租赁部分。
2.若出租人和承租人在租赁合同中仅以服务费的形式收取款项，并没有对服务进行验收：是否应该判断服务收费仅是租赁收款额的一部分，并确认应收融资租赁款。银行收到服务费，冲减应收融资租赁款-租赁收款额；租赁期间按租赁内含利率对服务收费逐期摊销并计入租赁收入

回答人：chenyiwei
这种服务即使有形式上的验收，也没有实际意义，一般都作为预收利息处理。